臺灣高等法院民事判決　　　　　　　　　96年度重上字第95號
上　訴　人　長發營造有限公司
法定代理人　甲○○○
訴訟代理人　許朝昇律師
被　上訴人　華南商業銀行股份有限公司
法定代理人　乙○○
訴訟代理人　戊○○
　　　　　　林展義律師
上列當事人間請求確認法定抵押權法律關係存在等事件，上訴人
對於中華民國95年12月5日臺灣板橋地方法院94年度重訴字第475
號第一審判決提起上訴，本院於96年7月24日言詞辯論終結，判
決如下：
    主      文
上訴駁回。
第二審訴訟費用由上訴人負擔。
    事實及理由
一、上訴人主張：伊於民國86年3月26日與訴外人丁○○（原為
    原審共同被告，業經上訴人於96年6月11日對之撤回起訴及
    上訴，見本院卷第105頁正面）訂立工程承攬契約書（下稱
    系爭契約），在其所有如附表一所示之土地（下稱系爭土地
    ）上施作土地開發工程並興建如附表一所示之建物（下稱系
    爭建物）。伊已於87年7月30日完工，惟丁○○尚積欠伊工
    程款新台幣（下同）2,900萬元本息，依民法第513條規定，
    伊對系爭土地及建物有法定抵押權，伊與丁○○、訴外人即
    系爭土地原登記名義人鄧樣就給付上開工程款及法定抵押權
    存在之爭議，已成立調解，並經臺灣苗栗地方法院於93年7
    月30日核定在案。而丁○○前於88年9月3日以系爭土地及如
    附表一編號所示建物向被上訴人設定抵押貸款，嗣被上訴
    人於92年間聲請拍賣系爭土地及建物，經原法院以92年度執
    字第15654號執行事件（下稱系爭執行事件）受理，並委託
    台灣金融資產服務股份有限公司（下稱台灣金融公司）以92
    板金拍字第762號執行事件辦理。詎該公司於94年10月26日
    製作之分配表（下稱系爭分配表），除編號次序1至3之執行
    費及土地增值稅優先分配外，竟未將伊成立在被上訴人抵押
    權前之法定抵押權列為編號次序4之第1順位抵押權，反而由
    被上訴人之抵押權取代，優先分配23,181,169元，將伊之法
    定抵押權誤載為編號次序8之普通債權，致伊分配金額為0元
    ，顯已損害伊權益。爰依強制執行法第41條規定，求為判決
    確認系爭分配表編號次序4有關被上訴人所分配金額23,181,
    169元應予刪除，而變更為如附表二所示之分配等語〔上訴
    人已於96年6月11日撤回備位請求（即求為判決系爭分配表
    編號次序4有關被上訴人所分配金額23,181,169元應減為9,7
    41,169元，而變更為如原判決附表三所示之分配；見本院卷
    第104頁正面）；又於96年6月25日撤回對原審同案被告即系
    爭分配表編號次序5之第2順位抵押權人丙○之起訴、上訴及
    追加之訴（見本院卷第114、116頁正面）〕。
二、被上訴人則以：系爭契約乃鄧樣與上訴人於86年3月26日所
    簽訂，丁○○僅為鄧樣之連帶保證人，是系爭建物之定作人
    應為系爭土地當時之所有人鄧樣，而非丁○○。又丁○○係
    於87年10月26日取得系爭土地及建物所有權，於88年9月3日
    以之設定最高限額抵押權3,500萬元予伊，伊於取得系爭土
    地及如附表一編號所示建物之登記謄本後，即依內部規定
    辦理估價手續及拍攝外觀照片，並進屋查看其設備及水電俱
    全，且丁○○全家亦搬入居住，足見系爭建物早已全部興建
    完成，並經驗收，且支付全部工程款，是上訴人所稱丁○○
    因積欠工程款，其就系爭建物有法定抵押權云云，顯屬虛偽
    。況丁○○從事營建業有20餘年之經驗，竟委由遠在苗栗縣
    竹南鎮、資本額僅900萬元之上訴人承攬該工程，有違一般
    經驗法則。另依系爭契約第4、5、14、17條約定，該開發工
    程分二期結算，第二期工程限於87年12月31日前完工，保固
    期間1年，該契約之時效至全部工程完竣驗收，保固期滿後
    失效；準此，上開工程至遲於87年12月31日完工，系爭契約
    業於88年12月31日失效，上訴人顯無從依已失效之契約主張
    權利。尤其該工程總價為3,400萬元，上訴人所稱丁○○積
    欠之工程款竟高達2,900萬元，幾近未付，上訴人竟能隱忍6
    年，致工程款請求權罹於時效而消滅，嗣再以丁○○承認法
    定抵押權之調解書，於系爭執行事件聲明參與分配，亦與常
    情不合。再者，丁○○於93年7月19日以調解書承認之法定
    抵押權，應適用88年4月21日修正後之民法第513條規定，即
    須經登記，始有優先效力，因該法定抵押權未依法登記，上
    訴人無從主張係法定抵押權人等語為辯。
三、原審為上訴人敗訴之判決，上訴人僅就先位請求敗訴部分，
    提起上訴，撤回其備位請求（見本院卷第104頁正面），並
    撤回對丁○○、丙○之起訴及上訴（見本院卷第105頁正面
    、114頁正面），其上訴聲明為：
    (一)原判決廢棄。
    (二)系爭分配表編號第4次序有關被上訴人所分配金額23,181,
      169元應予刪除，而變更為如附表二所示之分配。
    被上訴人則聲明：上訴駁回。
四、上訴人主張被上訴人僅就丁○○對系爭分配表之異議，於94
    年11月14日陳述反對意見，未就其94年11月4日之分配表異
    議狀陳述反對意見，而台灣金融公司竟將被上訴人94年6 月
    20日民事陳報狀附在其異議狀後，是被上訴人之反對陳述既
    在其異議之前，於法未合云云。經查：
    (一)按「債權人或債務人對於分配表所載各債權人之債權或分
      配金額有不同意者，應於分配期日一日前，向執行法院提
      出書狀，聲明異議。」、「執行法院對於前條之異議認為
      正當，而到場之債務人及有利害關係之他債權人不為反對
      之陳述或同意者，應即更正分配表而為分配。異議未依前
      項規定終結者，應就無異議之部分先為分配。」、「異議
      未終結者，為異議之債權人或債務人，得向執行法院對為
      反對陳述之債權人或債務人提起分配表異議之訴。」、「
      聲明異議人未於分配期日起十日內向執行法院為前二項起
      訴之證明者，視為撤回其異議之聲明；經證明者，該債權
      應受分配之金額，應行提存。前項期間，於第四十條之一
      有反對陳述之情形，自聲明異議人受通知之日起算。」強
      制執行法第39條第1項、第40條、第41條第1項前段、第3
      項分別定有明文。
    (二)台灣金融公司於94年10月26日製作系爭分配表前，執行法
      院於94年6月10日檢送上訴人參與分配狀影本予被上訴人
      、丁○○，限期10日內陳報意見（見執行卷一第371、372
      頁），丁○○乃於94年6月15日陳報上訴人就系爭土地、
      建物有2,900萬元之債權及法定抵押權存在（見原審卷第
      101頁，執行卷二第6-9頁），執行法院並檢送丁○○之陳
      報狀予被上訴人，限期5日內陳述意見（見原審卷第100頁
      ，執行卷二第22頁）。被上訴人先後於94年6月17日、94
      年7月1日具狀否認該法定抵押權之存在（見執行卷二第10
      、30頁，本院卷第136頁），執行法院則於94年6月21日通
      知上訴人應於文到20日內對被上訴人提起確認抵押權存在
      之訴（見原審卷第102頁，執行卷二第23頁），逾期未提
      出即以普通債權列入分配，因上訴人未遵期提出，執行法
      院乃將之列入普通債權分配，並製作系爭分配表，核無不
      合。至上訴人對於執行法院之拍賣公告未載明其就系爭土
      地、建物有法定抵押權，僅認其為參與分配債權人，而聲
      明異議一節，業經執行法院駁回其聲明異議，並經本院於
      94年7月1日以94年度抗字第1732號裁定駁回其抗告確定（
      見本院卷第127-132頁）。
    (三)系爭土地、建物執行所得2,368萬元，台灣金融公司於扣
      除土地增值稅後，製作系爭分配表，將被上訴人、丙○依
      序列為第1、2順位抵押權人優先受償，上訴人則列為普通
      債權人，僅被上訴人之債權部分受分配，丙○及上訴人之
      債權均未受分配，台灣金融公司並於94年10月26日以92板
      金拍三字第762號函檢送系爭分配表予兩造及其他債權人
      ，定於94年11月25日實行分配（見執行卷二第38-42頁）
      ，上訴人乃於94年11月4日就系爭分配表具狀聲明異議，
      並請求更正分配表，將其列為第1順位抵押權人（見執行
      卷二第44、55頁，本院卷第135頁），丁○○亦於94年11
      月7日具狀就系爭分配表聲明異議（見執行卷二第63、64
      頁，本院卷第141頁），經台灣金融公司通知被上訴人表
      示意見（見執行卷二第43、62頁，本院卷第134、140頁）
      ，並將被上訴人前於94年6月17日否認上訴人有法定抵押
      權存在之陳報狀附卷（見本院卷第136頁），被上訴人則
      於94年11月14日就丁○○之聲明異議具狀為反對之陳述（
      見本院卷第144、145頁），台灣金融公司乃於94年11月25
      日以被上訴人已否認上訴人之法定抵押權存在，且他債權
      人未同意變更系爭分配表之記載，限期丁○○、上訴人於
      10日內就所異議之事項，提出已起訴之證明（見執行卷二
      第65、66頁，本院卷第146、150頁），丁○○、上訴人依
      序於94年11月28日、94年12月13日接獲通知，上訴人先後
      於94年12月5日、94年12月15日依序向執行法院、台灣金
      融公司陳報已於94年12月5日提起分配表異議之訴（見執
      行卷二第68-75頁，本院卷第147-149、151-155頁），丁
      ○○則未為起訴之證明。足徵被上訴人於上訴人主張就系
      爭土地、建物有法定抵押權而聲明參與分配時，及丁○○
      、上訴人就系爭分配表聲明異議時，均否認有該法定抵押
      權之存在，縱令被上訴人於系爭分配表作成後，僅對丁○
      ○之聲明異議為反對之陳述，惟前揭強制執行法第40條並
      未規定債權人之反對陳述限於在系爭分配表作成後始得為
      之，則被上訴人既早已否認上訴人就系爭土地、建物有法
      定抵押權存在，未曾改變其意，且不同意更正系爭分配表
      ，是執行法院以被上訴人不同意更正系爭分配表，而通知
      丁○○、上訴人限期起訴，並提出證明，合於首揭規定，
      上訴人所稱被上訴人未對其聲明異議為反對陳述，於法未
      合云云，要無可取。
五、上訴人主張系爭土地為農牧用地，原為丁○○所有，僅借名
    登記在鄧樣名下，其於86年3月26日與丁○○訂立系爭契約
    ，在系爭土地施作開發工程，興建系爭建物，並於87年7月
    30日完工，總工程款3,400萬元，丁○○僅給付500萬元，尚
    積欠2,900萬元本息，其對系爭土地及建物有法定抵押權等
    語，為被上訴人所否認。經查：
  　(一)丁○○於87年10月26日以買賣為原因，取得系爭土地所有
    　權，有土地登記謄本可稽（見執行卷一第32-35頁），倘
      系爭土地為丁○○所有，丁○○竟先借名登記為鄧樣所有
      ，再自鄧樣受讓系爭土地及建物所有權，如此大費周章，
      顯與常情有悖。況依上訴人所提出之系爭契約（姑不論系
      爭契約是否屬實）首段既明揭：系爭土地所有人鄧樣將該
      土地開發工程交由上訴人承包興建農舍及附屬建物，並由
      丁○○為鄧樣之連帶保證人等字（見原審卷第17頁），可
      知於86年3月26日締結該承攬契約書之土地所有人為鄧樣
      ，而土地登記謄本亦記載丁○○係於87年10月26日始取得
      系爭土地所有權，則丁○○顯無可能於86年3月26日以系
      爭土地所有人之地位與上訴人訂立系爭承攬契約書，更無
      從於87年7月30日上訴人所稱承攬工作物完成交付時（見
      原審卷第8頁），以系爭土地、建物所有人之地位，因積
      欠承攬報酬而成立法定抵押權之可言。至該契約記載鄧樣
      之連帶保證人丁○○負責該工程之督導、驗收及全部工程
      款之支付，亦僅為鄧樣與丁○○間委託付款之約定，尚難
      遽認丁○○即為該工程之定作人，而應給付承攬報酬。此
      外，上訴人復未舉證證明鄧樣與丁○○間有借名登記契約
      關係，甚且自認上開借名登記一節係其聽聞丁○○之轉述
      等語（見本院卷第106頁、114頁反面），其所稱系爭土地
      所有人為丁○○，僅借名登記在鄧樣名下，係丁○○與其
      訂立系爭契約云云，自難採信。
　  (二)原審向臺北縣三峽鎮公所調取鄧樣所有坐落系爭土地上自
  　  用農舍之建造、使用執照全卷觀之（見原審卷第165頁）
      ，並無上訴人承攬興建之資料，為上訴人所是認（見原審
      卷第167頁），上訴人雖辯稱自用農舍之興建無須有營造
      人之資料云云（見本院卷第106頁），惟依建築法第13、
      70條規定，建造執照申請書應載明起造人、設計人等資料
      ；建築工程完竣後，應由起造人會同承造人及監造人申請
      使用執照，此觀上訴人承攬訴外人橋志建設開發股份有限
      公司興建工程之使用執照亦載有承造廠商為上訴人等字自
      明（見原審卷第142頁）。是上訴人前開所稱，即乏所據
      。況依執行卷附系爭建物勘估報告及現況照片（含彩印）
      觀之（見執行卷一第179-188、201-233、265、285-288頁
      ），系爭建物占地甚廣，229 建號建物外觀豪華，其餘
      255、252建號建物均為鋼筋混凝土造住宅，前者為229建
      號建物頂樓增建部分，後者為229建號建物增建地下至三
      層部分，內設泳池、溫水設備、蒸氣室、按摩浴池等項，
      另254建號建物則為涼亭、魚池，工程不可謂不大，倘以
      上訴人所稱開發工程造價高達3,400萬元而言，應於該建
      物執照及使用執照記載承造人即承造廠商之相關資料，以
      符實情，並杜爭議，但該建造執照及使用執照既無承造人
      為上訴人之記載，要難認上訴人有承攬系爭建物工程之事
      實。
    (三)上訴人資本額僅為900萬元，有上訴人營業登記資料網路
      公示查詢、經濟部公司執照、台北市政府營利事業登記證
      及營造業登記證書可稽（見原審卷第123、129-131頁），
      竟能對丁○○取得承攬報酬高達3,400萬元，近其資本額
      4倍之系爭建物工程，已有可疑，且其未能依原審及本院
      所命，提出87年至94年度會計年度報表、財產損益表、資
      產負債表等項，以證明上開承攬報酬債權存在之事實，甚
      至僅以上開資料已遺失云云一語帶過（見原審卷第152頁
      ，本院卷第106、115頁），顯與常情不合。再者，上訴人
      之資本並非雄厚，竟能任令丁○○積欠2,900萬元而坐視
      不理長達近6年，致該承攬報酬請求權已罹於時效而消滅
      ，遲於93年7月19日始以聲請鄉鎮調解方式，由丁○○承
      認該承攬報酬債權及法定抵押權，更與常情有悖。尤其，
      丁○○在執行法院定系爭土地、建物拍賣價格遠低於其所
      陳報之第1、2順位債權之情形下，竟未對上訴人為時效消
      滅之抗辯，以減輕其負擔，反而同意成立上開調解，使上
      訴人得以迅速取得調解書，並於93年8月12日向執行法院
      聲明參與分配，尤屬可議。益證上訴人所稱其承攬系爭建
      物工程云云，為不足採。
    (四)丁○○於92年6月6日起至93年7月15日執行法院勘測系爭
      土地及建物期間，及於92年10月6日、92年11月14日、93
      年2月12日具狀陳報系爭土地、建物現況及負債情形時，
      僅主張其負有第1順位（即被上訴人）2,400萬元、第2順
      位（即丙○）3,500萬元債務，均未提及對上訴人負有承
      攬報酬債務，有查封筆錄、聲明異議狀等件可稽（見執行
      卷一第51、96、97、103、155頁）；丁○○甚至於92年11
      月14日執行法院勘測時，自承其花費8,000萬元投資開發
      系爭土地、建物，其以前係從事建築業，系爭建物全部為
      RC結構，隔間建材採用高級質材、不繡鋼防竊設備等語，
      且曾於88年9月9日向被上訴人貸款時自述有經營營建業20
      餘年經驗，負債僅1,080萬元等語，均未表示系爭建物工
      程係由上訴人所承包或積欠上訴人承攬報酬2,900萬元，
      有執行筆錄及被上訴人信用調查表足憑（見執行卷一第
      105頁，原審卷第125頁），是上訴人遲至93年8月12日始
      以其於93年7月30日經法院核定之系爭調解書聲明參與分
      配（見原審卷第76、77頁），核與丁○○於強制執行初期
      及向被上訴人貸款時所為之主張及陳述之事實不符，亦難
      認丁○○對上訴人負有承攬報酬債務。
  　(五)系爭調解書雖記載鄧樣與丁○○願償還86年3月26日工程
    　承攬契約書積欠之工程款2,900萬元，本金分6期償還，第
      一期93年11月6日給付本金500萬元，第二期94年5月6日給
      付本金500萬元，第三期94年11月6日給付本金500萬元，
      第四期95年5月6日給付本金500萬元，第五期95年11月6日
      給付本金500萬元，第六期96年5月6日給付本金400萬元，
      ……如有一期逾期付款，視同全部到期，鄧樣與丁○○未
      償清積欠工程款前，上訴人有系爭土地及229建號建物之
      承攬人之法定抵押權等字（見原審卷第29頁）。關於上訴
      人有系爭土地及如附表一編號所示建物之承攬人法定抵
      押權部分，顯係為確認上訴人就系爭土地及如附表一編
      號所示建物有法定抵押權存在而成立之調解，惟承攬人
      對於工作物之法定抵押權，乃本於承攬關係所生之權能，
      依其性質，不得為調解之標的，法院本不應予以核定，縱
      經核定，依民事訴訟法第401條規定，其效力不及於被上
      訴人及其他債權人，亦即無對世效力，並為兩造所是認（
      見本院卷第105頁正面）。準此，上訴人不得以系爭調解
      書有關其就系爭土地及如附表一編號所示建物有法定抵
      押權存在之記載，主張被上訴人應受該調解書之拘束。
  　(六)綜上所述，上訴人連與自己訂立系爭契約之定作人均不明
　    ，且締約時及完工時，丁○○均非系爭土地及建物之所有
      權人；況系爭建物建造執照及使用執照均無營造人為上訴
      人之記載，丁○○於執行法院執行初期已自承花費8,000
      萬元投資該開發工程，未提及積欠上訴人承攬報酬一節，
      上訴人亦未提出87年至94年度會計年度報表、財產損益表
      、資產負債表等項以證明其對丁○○有承攬報酬債權存在
      ，顯見系爭契約非實，難認上訴人與丁○○間就系爭土地
      、建物有承攬關係存在。是上訴人主張其對丁○○有承攬
      報酬債權2,900萬元本息，於87年7月30日就系爭土地、建
      物有法定抵押權存在云云，要無可採。被上訴人所辯上訴
      人對游惠無承攬債權及法定抵押權，系爭分配表將其債權
      列為第1順位抵押權而分配系爭土地及建物拍賣所得價款
      等語，洵屬正當，堪予採信。
六、從而，上訴人依強制執行法第41條規定，訴請確認系爭分配
    表編號次序4有關被上訴人所分配金額23,181,169元應予刪
    除，而變更為如附表二所示之分配，為無理由，不應准許。
    原審就此部分為上訴人敗訴之判決，核無不合。上訴意旨指
    摘原判決此部分不當，求予廢棄改判，為無理由，應予駁回
    。又本件事證已臻明確，兩造其餘攻擊防禦方法及證據資料
    ，核與本件判決結果不生影響，毋庸一一論述，併予敘明。
七、據上論結，本件上訴為無理由，依民事訴訟法第449條第1項
    、第78條，判決如主文。
中　　華　　民　　國　　96　　年　　 7　　月　　31　　日
　　　　　　　  　　民事第十六庭
                      　審判長法　官  沈方維
　　　　　　　　  　　        法　官  王淇梓
　　　　　　　　　　          法　官  張競文
正本係照原本作成。
如不服本判決，應於收受送達後20日內向本院提出上訴書狀，其
未表明上訴理由者，應於提出上訴後20日內向本院補提理由書狀
（均須按他造當事人之人數附繕本）上訴時應提出委任律師或具
有律師資格之人之委任狀；委任有律師資格者，另應附具律師資
格證書及釋明委任人與受任人有民事訴訟法第466條之1第1項但
書或第2項（詳附註）所定關係之釋明文書影本。
中　　華　　民　　國　　96　　年　　7 　　月　　31　　日
　　　　　　　　　　　　　　　書記官  章大富
附註：
民事訴訟法第466條之1（第1項、第2項）：
對於第二審判決上訴，上訴人應委任律師為訴訟代理人。但上訴
人或其他法定代理人具有律師資格者，不在此限。
上訴人之配偶、三親等內之血親、二親等內之姻親，或上訴人為
法人、中央或地方機關時，其所屬專任人員具有律師資格並經法
院認為適當者，亦得為第三審訴訟代理人。
┌─────────────────────────────────────────────────┐
│附表一（土地部分）：　　　　　　                                                                  │
├─┬───────────────────────┬─┬─────┬──────┬────────┤
│編│  土　　　　　地　　　　　坐　　　 　 落　　  │地│ 面　　積 │  權  　利  │  最低拍賣價格  │
│  ├───┬────┬───┬───┬──────┤  ├─────┤            │                │
│號│縣　市│鄉鎮市區○　段　○○段  │  地　　號  │目│ 平方公尺 │  範　  圍  │　（新臺幣）　  │
├─┼───┼────┼───┼───┼──────┼─┼─────┼──────┼────────┤
││臺北縣│三峽鎮  │白雞  │紫微  │44-68       │旱│2380      │全部        │9,000,000元     │
├─┼───┼────┼───┼───┼──────┼─┼─────┼──────┼────────┤
││臺北縣│三峽鎮  │白雞  │紫微  │44-67       │旱│1290      │全部        │7,000,000元     │
└─┴───┴────┴───┴───┴──────┴─┴─────┴──────┴────────┘
┌─────────────────────────────────────────────────┐
│附表一（建物部分）：                                                                              │
├─┬──┬───────┬───┬─────────────────┬────┬─────────┤
│編│    │              │建築式│　　　建物面積（平方公尺）　　    │  權利  │                  │
│  │    │基  地  坐  落│樣主要├───────────┬─────┤        │   最低拍賣價格   │
│  │建號├───────┤建築材│樓    層    面    積  │附屬建物主│        │                  │
│  │    │建  物  門  牌│料及房│                      │要建築材料│        │    （新臺幣）    │
│號│    │              │屋層數│合　　　　　　　　計  │及用途    │  範圍  │                  │
├─┼──┼───────┼───┼───────────┼─────┼────┼─────────┤
│１│229 │臺北縣三峽鎮白│鋼筋混│第一樓層：238.44      │陽台24.02 │  全部  │10,000,000元      │
│  │    │雞段紫微小段44│凝土造│第二樓層：145.88      │、平台4.32│        │                  │
│  │    │-67、44-68地號│三層樓│第三樓層：122.94      │、屋頂突出│        │                  │
│  │    │              │房    │合    計：507.2600    │物9.97    │        │                  │
│  │    ├───────┤      │                      │          │        │                  │
│  │    │台北縣三峽鎮紫│      │                      │          │        │                  │
│  │    │微南路64號    │      │                      │          │        │                  │
├─┼──┼───────┼───┼───────────┼─────┼────┼─────────┤
││254 │臺北縣三峽鎮白│魚池、│地下一層：113.37      │          │  全部  │1,000,000元       │
│  │    │雞段紫微小段44│涼亭  │合    計：113.37      │          │        │                  │
│  │    │-67、 44-68地 │      │                      │          │        │                  │
│  │    │號            │      │                      │          │        │                  │
│  │    ├───────┤      │                      │          │        │                  │
│  │    │台北縣三峽鎮紫│      │                      │          │        │                  │
│  │    │微南路64號增建│      │                      │          │        │                  │
│  │    │（地下一層之涼│      │                      │          │        │                  │
│  │    │亭及魚池）　　│      │                      │          │        │                  │
│  ├──┴───────┴───┴───────────┴─────┴────┴─────────┤
│  │備考：未辦保存登記建物                                                                        │
├─┼──┬───────┬───┬───────────┬─────┬────┬─────────┤
││252 │臺北縣三峽鎮白│      │地下一層： 321.06     │          │  全部  │9,000,000元       │
│  │    │雞段紫微小段44│      │地下二層： 335.24     │          │        │                  │
│  │    │-67、44-68地號│      │地下三層： 389.64     │          │        │                  │
│  │    ├───────┤      │合    計：1045.94     │          │        │                  │
│  │    │台北縣三峽鎮紫│      │                      │          │        │                  │
│  │    │微南路64號增建│      │                      │          │        │                  │
│  ├──┴───────┴───┴───────────┴─────┴────┴─────────┤
│  │備考：未辦保存登記建物                                                                        │
├─┼──┬───────┬───┬───────────┬─────┬────┬─────────┤
││255 │臺北縣三峽鎮白│      │三層增建：99.68       │          │  全部  │1,000,000元       │
│  │    │雞段紫微小段44│      │合    計：99.68       │          │        │                  │
│  │    │-67、44-68地號│      │                      │          │        │                  │
│  │    ├───────┤      │                      │          │        │                  │
│  │    │台北縣三峽鎮紫│      │                      │          │        │                  │
│  │    │微南路64號    │      │                      │          │        │                  │
│  ├──┴───────┴───┴───────────┴─────┴────┴─────────┤
│  │備考：未辦保存登記建物                                                                        │
└─┴───────────────────────────────────────────────┘
┌─────────────────────────────────────────────────┐
│附表二（上訴人請求更正之分配表）：                                                                │
├──┬───────┬─────┬──────────────┬────────┬────────┤
│次序│債　權　種　類│優先或普通│債　　權　　人　　姓　　名　│債權原本(新台幣)│分配金額(新台幣)│
├──┼───────┼─────┼──────────────┼────────┼────────┤
│  │執行費        │優先      │華南商業銀行股份有限公司    │223,921元       │223,921元       │
├──┼───────┼─────┼──────────────┼────────┼────────┤
│  │執行費        │優先      │長發營造有限公司            │232,000元       │232,000元       │
├──┼───────┼─────┼──────────────┼────────┼────────┤
│  │土地增值稅    │優先      │台北縣政府稅捐稽徵處        │42,910元        │42,910元        │
├──┼───────┼─────┼──────────────┼────────┼────────┤
│  │第一順位抵押權│優先      │長發營造有限公司            │29,000,000元    │23,181,169元    │
├──┼───────┼─────┼──────────────┼────────┼────────┤
│  │第二順位抵押權│優先      │華南商業銀行股份有限公司    │23,883,000元    │0元             │
├──┼───────┼─────┼──────────────┼────────┼────────┤
│  │第三順位抵押權│優先      │丙○                        │35,000,000元    │0元             │
├──┼───────┼─────┼──────────────┼────────┼────────┤
│  │稅款　　　　　│次優      │台北縣政府稅捐稽徵處中和分處│12,579元        │0元             │
├──┼───────┼─────┼──────────────┼────────┼────────┤
│  │稅款　　　　　│次優      │台北縣政府稅捐稽徵處        │14,077元        │0元             │
└──┴───────┴─────┴──────────────┴────────┴────────┘
